臺灣嘉義地方法院交通事件裁定　　　　　　　　　　　九十三年度交聲字第三二號
　　原處分機關　交通部公路總局嘉義區監理所
　　異　議　人
　　即受處分人　甲○○
右列受處分人因違反道路交通管理處罰條例案件，對於原處分機關即交通部公路總局
嘉義區監理所九十三年一月三十日所為之處分（嘉監裁字第裁七０—ＺＨ00000
00號），聲明異議，本院裁定如左：
    主  文
異議駁回。
    理  由
一、原處分機關以：異議人甲○○所有車號二Ｗ—０八八七號自小客車於民國九十二
    年三月五日上午九時一分許，在國道十號西向一七點九公里處，經內政部警政署
    國道公路警察局第八警察隊以ＺＨ0000000號違規單舉發「在高速公路超
    速行駛」交通違規，並經舉發單位依法完成寄存送達，原處分機關爰依道路交通
    管理處罰條例第三十三條第一項及違反道路交通管理事件統一裁罰基準之規定裁
    決「罰鍰新臺幣六千元整」，逾期則依該裁決書處罰主文規定裁處，於法並無不
    合等語。
二、本件異議人即受處分人甲○○則以：其白天在外地工作，晚上才回位於嘉義縣中
    埔鄉○○村○○○街五六號住處，並未收到任何通知，以致逾期，原舉發違規通
    知單之送達不合法，原處分機關裁處二倍罰鍰，應有違誤云云。
三、按汽車行駛於高速公路或設站管制之道路，而不遵管制之規定者，處汽車駕駛人
    新臺幣三千元以上六千元以下罰鍰，並記違規點數一點。道路交通管理處罰條例
    第三十三條第一項、第六十三條第一項第一款定有明文。經查本件異議人所有車
    號二Ｗ—０八八七號自小客車於九十二年三月五日上午九時一分許，在國道十號
    西向一七點九公里路段，因在高速公路超速行駛，經內政部警政署國道公路警察
    局第八警察隊以ＺＨ0000000號違規單舉發交通違規乙節，為異議人所不
    否認，且有上開舉發違反道路交通管理事件通知單及相片影本各一張在卷可憑，
    異議人確有前揭舉發之違規事實，堪予認定。
四、又道路交通違規事件之舉發為書面行政處分，應送達於相對人始發生效力，而於
    無法送達住所或以補充送達、留置送達之方式為之者，得將文書寄存送達地之地
    方自治或警察機關，並作送達通知書兩份，一份黏貼於應受送達人住居所、事務
    所、營業所或其就業處所門首，另一份交由鄰居轉交或置於該送達處所信箱或其
    他適當位置，以為送達。前項情形，由郵政機關為送達者，得將文書寄存於送達
    地之郵政機關。寄存機關自收受寄存文書之日起，應保存三個月，行政程序法第
    七十四條定有明文。本件異議人雖辯稱未收到舉發通知單云云，惟異議人自承其
    設籍且居住在舉發違規通知單寄送之『嘉義縣中埔鄉○○○街五六號』，且本件
    應送達異議人之舉發違反道路交通管理事件通知單，因未獲會晤本人亦無受領文
    書之同居人或受僱人或應送達處所之接收郵件人員，由郵政機關人員將該通知書
    依上開寄存送達之有關規定，寄存於送達之郵局，嗣因超過行政程序法送達文書
    候領期限三個月，寄存逾期又經郵局退回，該舉發單位再函送原處分機關即交通
    部公路總局嘉義區監理所辦理等情，有內政部警政署國道公路警察局第八警察隊
    九十二年十二月二十五日公警國八交字第０九二０００九八０九號函在卷可稽，
    足認原舉發機關已為合法之送達程序，異議人以其未收到舉發通知單而主張送達
    不合法自屬無據。原處分機關援引上開規定並依違反道路交通管理事件統一裁罰
    基準之規定，裁處異議人罰鍰新臺幣六千元，並無不當。本件異議為無理由，應
    予駁回。
五、據上論斷，應依道路交通管理處罰條例第八十七條第二項、道路交通案件處理辦
    法第十九條，裁定如主文。
中      華      民      國    九十三    年      三      月      五      日
                              臺灣嘉義地方法院交通法庭
                                    法  官  林  坤  志
右正本證明與原本無異。
如不服本裁定，應於裁定送達後五日內向本院提出抗告狀（應附繕本）。
中      華      民      國    九十三    年      三      月      五      日
                                    書記官  黃  意  雯
